【裁判字號】    99,台抗,627
【裁判日期】    990805
【裁判案由】    違反毒品危害防制條例駁回聲請再審
【裁判全文】
最高法院刑事裁定              九十九年度台抗字第六二七號
抗  告  人  甲○○
上列抗告人因違反毒品危害防制條例案件，不服台灣高等法院
高雄分院中華民國九十九年六月八日駁回聲請再審之裁定（九十
九年度聲再字第七三號），提起抗告，本院裁定如下：
    主  文
抗告駁回。
    理  由
本件原裁定以抗告人甲○○對原審法院九十九年度上訴字第二三
七號確定判決聲請再審意旨略稱：原確定判決認抗告人確有施用
第一級毒品海洛因行為，係以其尿液經高雄市立凱旋醫院以酵素
免疫法（EIA）初步篩檢，再以氣相層析質譜法（GC/MS）確認鑑
定，均呈嗎啡陽性反應，其濃度為（315ng/ml）而高於閾值（30
0ng/ml）等為據。但不同年紀之人於採尿過程中服用各診所或醫
學中心所開出用藥及相同製藥工廠所生產藥物，常因體質及新陳
代謝互異，所生併發之後遺症，非屬同一。本件自應詳予查究，
並與第一審同為無罪判決之諭知，方屬適當，爰依法聲請再審云
云。查本件抗告人所舉聲請再審之理由，係就高雄市立凱旋醫院
濫用藥物尿液檢驗報告之證明力加以爭執，而該檢驗報告如何得
以證明抗告人確有施用第一級毒品，已經原確定判決於判決理由
詳予敘明，抗告人顯係就已經原確定判決斟酌取捨之證據再為爭
執，應認其再審為無理由，而駁回其聲請，已詳敘其取捨證據及
得心證之理由。抗告意旨略以：人體之新陳代謝，因個人之體質
、年紀及身體狀況而有不同，原確定判決僅以其尿液經以酵素免
疫法（EIA）初步篩檢，再以氣相層析質譜法（GC/MS）確認鑑定
，均呈嗎啡陽性反應，其濃度為（315ng/ml）而高於閾值（300n
g/ml），為認定其施用第一級毒品犯行之論據，而未斟酌不同人
體間新陳代謝可能存在之差異性，自有未當等語。惟按為受判決
人之利益聲請再審，必其聲請之理由合於刑事訴訟法第四百二十
條第一項第一款至第六款或第四百二十一條所定之情形，並依第
四百二十九條規定，附具原判決之繕本及證據，提出於管轄法院
，始得為之。本件抗告人係就原確定判決業經斟酌取捨之前開證
據，持憑己見再事爭執，原審因而以抗告人所述各節，均非屬刑
事訴訟法第四百二十條第一項第一款至第六款所定得聲請再審之
要件；又本件係得上訴於第三審法院之案件，亦與同法第四百二
十一條規定聲請再審之要件不符，乃駁回其再審之聲請，經核於
法並無違誤。抗告意旨，仍執前詞，任意指摘原裁定違法，為無
理由，應予駁回。
據上論結，應依刑事訴訟法第四百十二條，裁定如主文。
中    華    民    國  九十九  年    八    月    五    日
                      最高法院刑事第八庭
                          審判長法官  洪  文  章
                                法官  王  居  財
                                法官  郭  毓  洲
                                法官  黃  梅  月
                                法官  邱  同  印
本件正本證明與原本無異
                                      書  記  官
中    華    民    國  九十九  年    八    月    九    日
                                                      V

司法院資訊處製作；財團法人民間司法改革基金會備份。
